臺灣嘉義地方法院刑事裁定
111年度聲字第612號
聲  請  人  羅景騰


上列聲請人因被告恐嚇危害安全案件（本院111年度易字第230號
），聲請交付法庭錄音光碟，本院裁定如下：
    主  文
聲請駁回。
    理  由
一、聲請意旨略以：對於被告李鴻淋於民國111年7月26日在本院
    16法庭，有針對聲請人即告訴人之配偶進行口語之危害疑慮
    ，為想保存錄音、錄影，爰依刑事訴訟法第44條之1第2項後
    段規定，聲請交付法庭錄音光碟等語。
二、「當事人」及「依法得聲請閱覽卷宗之人」，因主張或維護
    其法律上利益，得於開庭翌日起至裁判確定後6個月內，繳
    納費用聲請法院許可交付法庭錄音或錄影內容；聲請交付法
    庭錄音或錄影內容時，應敘明理由，由法院為許可與否之裁
    定，法院組織法第90條之1、法庭錄音錄影及其利用保存辦
    法第8條第1項分別定有明文。而依刑事訴訟法第3條所稱當
    事人，係指檢察官、自訴人及被告，是以刑事訴訟法各條文
    所稱之「當事人」並不包括「告訴人」。又辯護人於審判中
    得檢閱卷宗及證物並得抄錄、重製或攝影；被告於審判中經
    法院許可者，得在確保卷宗及證物安全之前提下檢閱之，刑
    事訴訟法第33條第1項、第3項定有明文。且被告或自訴人之
    代理人、具有律師身分之告訴代理人、沒收程序參與人之代
    理人者準用前揭第33條第1項規定，再審聲請權人於聲請再
    審之情形準用前揭第33條規定，刑事訴訟法第38條、第271
    條之1、第455條之21、第429條之1亦有明定。又訴訟參與人
    （參與本案訴訟之犯罪被害人）之代理人於審判中得檢閱卷
    宗及證物並得抄錄、重製或攝影。但代理人為非律師者，於
    審判中對於卷宗及證物不得檢閱、抄錄、重製或攝影，刑事
    訴訟法第455條之42第1項定有明文。是以得依上開規定檢閱
    卷宗者，限於辯護人、被告、被告或自訴人之代理人、以律
    師為告訴代理人、沒收程序參與人之代理人、再審聲請權人
    及以律師為訴訟參與人之代理人者，並不及於「告訴人本人
    」。
三、查聲請人為本院111年度易字第230號恐嚇危害安全案件之告
    訴人，依照前開法律規定及說明，並無聲請交付法庭錄音光
    碟之權利，其所為之聲請，於法不合，應予駁回。至於聲請
    人所引用之刑事訴訟法第44條之1規定，係聲請法院定期「
    播放」審判期日錄音內容，以核對更正審判筆錄之規定，並
    非聲請交付法庭錄音光碟之依據。況且，該條之聲請主體，
    亦不包括「告訴人」，附此敘明。
四、依刑事訴訟法第220條，裁定如主文。
中　　華　　民　　國　　111 　年　　7 　　月　　28　　日
                  刑事第三庭    法　官　張佐榕
以上正本證明與原本無異。
如不服本裁定，應於送達後5日內，向本院提出抗告狀。
中　　華　　民　　國　　111 　年　　7 　　月　　28　　日
                                書記官　陳怡辰